臺灣新竹地方法院刑事裁定
110年度單禁沒字第120號
聲  請  人  臺灣新竹地方檢察署檢察官
被      告  盧俊孟


上列聲請人聲請單獨宣告沒收（110年度聲沒字第118號，偵查案
號：110年度毒偵緝字第240號、第242號），本院裁定如下：
    主  文
扣案之第一級毒品海洛因暨外包裝袋壹包（驗餘淨重貳點柒壹貳
公克），沒收銷燬之。
    理  由
一、按查獲之第一、二級毒品，不問屬於犯罪行為人與否，均沒
    收銷燬之；又海洛因係屬管制之第一級毒品，依毒品危害防
    制條例第11條第1項規定不得持有，而屬違禁物，毒品危害
    防制條例第18條第1項前段及同條例第2條第2項第1款、第11
    條第1項分別定有明文。次按違禁物得單獨宣告沒收，刑法
    第40條第2項亦有明文規定。又其未經裁判沒收者，應由檢
    察官聲請法院以裁定沒收之，此有司法院18年院字第67號解
    釋可資參照。
二、聲請意旨略以：新竹縣政府警察局新湖分局於民國109年12
    月20日4時20分許，在新竹縣○○鄉○○路0段000巷0弄0號對面
    草叢處，查獲被告盧俊孟涉犯施用第一級、第二級毒品及持
    有第一級毒品案件，嗣經臺灣新竹地方檢察署（下稱新竹地
    檢署）檢察官以110年度毒偵緝字第240號、第242號為不起
    訴處分確定，惟扣案之第一級毒品海洛因1包（淨重2.720公
    克）係違禁物，爰依毒品危害防制條例第18條第1項前段及
    刑法第40條第2項之規定聲請宣告沒收銷燬等語。
三、經查：
  ㈠被告前於109年8月16日晚上某時許，非法施用第二級毒品甲
    基安非他命1次之犯行，經本院以109年度毒聲字第224號裁
    定令入勒戒處所觀察、勒戒，而於110年9月7日入勒戒處所
    執行觀察、勒戒，嗣於110年10月6日因認無繼續施用毒品之
    傾向釋放出所；另被告固分別於109年12月20日7時許為警採
    尿時起回溯26小時內、回溯96小時內，在不詳處所，各有非
    法施用第一級毒品海洛因、第二級毒品甲基安非他命各1次
    之行為，惟因基於執行觀察、勒戒之性質在於戒斷毒癮，執
    行前之施用毒品行為，僅執行1次已足，而被告上開非法施
    用第一級毒品海洛因、第二級毒品甲基安非他命行為，係在
    前開觀察、勒戒執行前所為，核為該觀察、勒戒效力所及，
    不得再行追訴，故上開施用第一級、第二級毒品犯行均經新
    竹地檢署檢察官以110年度毒偵緝字第240號、第242號併為
    不起訴處分確定等情，有上開本院刑事裁定、新竹地檢署檢
    察官不起訴處分書及臺灣高等法院被告前案紀錄表各1份在
    卷可稽（見新竹地檢署109年度毒偵字第1773號卷第56頁至
    第59頁、新竹地檢署110年度毒偵緝字第240號卷第60頁至其
    背面，本院110年度單禁沒字第120號卷【下稱單禁沒卷】第
    9頁至第33頁），並經本院核閱上開案卷大致相符。
　㈡再者，被告於前揭109年12月20日7時許為警採尿時起回溯26
    小時內、回溯96小時內施用第一級、第二級毒品之案件中，
    業於同日4時20分許在新竹縣○○鄉○○路0段000巷0弄0號對面
    草叢處，經警徵得其同意執行搜索，當場扣得其所有、疑似
    毒品之白色粉末1包等節，業經被告供承在卷（見新竹地檢
    署110年度毒偵字第1193號卷【下稱毒偵1193號卷】第5頁至
    其背面），且有被告出具之自願受搜索同意書、新竹縣政府
    警察局新湖分局搜索扣押筆錄，扣押物品目錄表各1份、扣
    案毒品照片2張（見毒偵1193號卷第10頁、第7頁至第8頁背
    面、第9頁、第26頁至背面）在卷足憑。而上開被告所有、
    為警查扣疑似毒品之白色粉末1包（管制條碼編號：0000000
    00號、保管字號：新竹地檢署110年度白字第96號，扣押物
    品清單見毒偵1193號卷第77頁），雖被告辯稱係第三級毒品
    愷他命云云，惟經送請台灣尖端先進生技醫藥股份有限公司
    毒品原物鑑定實驗室以氣相層析質譜儀（GC/MS）進行鑑驗
    ，結果略以：實驗室分析編號DAA3196號之白色粉末1包，含
    袋毛重3.01公克，驗前淨重2.72公克，因鑑驗取用0.008公
    克，驗餘凈重2.712公克，結果判定為海洛因陽性等情，此
    有新竹縣政府警察局新湖分局毒品編號對照表、台灣尖端先
    進生技醫藥股份有限公司毒品原物鑑定實驗室109年12月29
    日（實驗室分析編號：DAA3196號，委驗單位證物編號：新
    湖109086號）毒品證物鑑定分析報告各1份（見毒偵1193號
    卷第80頁、第81頁至第82頁）附卷憑參，是該扣案物當為毒
    品危害防制條例第2條第2項第1款所定之第一級毒品海洛因
    ，而屬法律上禁止持有之違禁物無訛。
　㈢衡以前揭扣案之第一級海洛因1包（驗餘凈重為2.712公克）
    之查扣時地，與被告前揭施用第一級毒品之行為時間相當緊
    密，應與本案被告施用毒品犯嫌具有關聯性，又被告持有上
    開扣案第一級毒品海洛因部分，確未經檢察官另行偵查、起
    訴，復查無上開扣案物業經宣告沒收銷燬之裁判或執行紀錄
    ，此有臺灣高等法院被告前案紀錄表1份（見單禁沒卷第9頁
    至第33頁）存卷可參，則揆諸前揭法文見解，自不問屬於犯
    罪行為人與否，應連同附著毒品無從析離之外包裝袋，依毒
    品危害防制條例第18條第1項前段之規定宣告沒收銷燬之，
    從而聲請人聲請沒收銷燬上開扣案物，洵屬有據，應予准許
    。至取樣鑑驗部分，既已鑑析用罄，業已銷燬，爰不另為沒
    收銷燬之諭知，末此敘明。
四、依刑事訴訟法第220條、第455條之36第2項，裁定如主文。
中　　華　　民　　國　　111 　年　　1 　　月　　24　　日
                  刑事第二庭　　法　官　江宜穎
以上正本證明與原本無異。
如不服本裁定，應於裁定送達後5日內向本院提出抗告狀。
中　　華　　民　　國　　111 　年　　1 　　月　　24　　日
　　　　　　　　　　　　　　　　書記官  蕭妙如